【裁判字號】    98,訴,765
【裁判日期】    980625
【裁判案由】    毒品危害防制條例等
【裁判全文】
臺灣臺中地方法院刑事判決               98年度訴字第765號
公  訴  人  臺灣臺中地方法院檢察署檢察官
被      告  辛○○
                    （現另案在臺灣臺中戒治所戒治中）
指定辯護人  本院公設辯護人壬○○
上列被告因毒品危害防制條例案件，經檢察官提起公訴（97年度
偵字第11730、16457、17263號），本院判決如下：
    主    文
辛○○犯如附表所示之罪，處如附表所示之刑，主刑部分應執行
有期徒刑貳拾伍年。
其餘被訴部分均無罪。
    犯罪事實
一、辛○○明知海洛因、甲基安非他命業經主管機關公告列為第
    一、二級毒品，甲基安非他命亦為公告列管之禁藥，未經許
    可不得持有、販賣、轉讓，竟分別基於販賣第一級毒品海洛
    因及第二級毒品甲基安非他命以營利之犯意，於附表所示之
    時間分別以附表所示之電話與購買毒品者連繫，在附表所示
    之地點各販賣第一級毒品海洛因或第二級毒品甲基安非他命
    予附表所示之人，而販賣第一級毒品海洛因或第二級毒品甲
    基安非他命得逞。
二、另基於轉讓同屬禁藥及第二級毒品之甲基安非他命之犯意，
    於附表編號、所示之時間、地點無償轉讓同屬禁藥及第
    二級毒品之甲基安非他命少許（指一次施用之量）予卯○○
    各一次。
三、嗣經警於九十七年五月六日中午十二時四十五分許，在台中
    縣大甲鎮○○街二之一號前查獲辛○○，並扣得其所有預備
    供販賣及施用之第一級毒品之海洛因十小包（合計淨重０．
    七公克，空包裝總重二．六二公克）。另於九十七年五月六
    日下午二時四十分許，在台中縣大甲鎮○○路與開元路口前
    攔檢其所有由許瑞芳（業經本院以九十七年簡字號判處拘役
    五十五日確定）駕駛之車牌號碼ＭＰ─四二九五號自用小客
    車時查獲其預備供販賣及施用之海洛因四小包（合計淨重一
    ．四八公克，空包裝總重一．二四公克）、不明粉末三包（
    合計淨重四．一四公克，包裝總重０．八二公克）、不明黑
    色種子一包（淨重０．五二公克，空包裝重０．三四公克）
    、不明透明結晶體一包（淨重一．一九０二公克，驗餘淨重
    一．一八四五公克），另查獲其施用毒品所用之玻璃吸食球
    管三支、安非他命吸食器一組、勺子二支、殘渣袋八個、帳
    冊一本、名片二張、分裝袋一批，復於九十七年五月六日晚
    上七時五十五分許在台中縣大甲鎮○○路一號主動交付其使
    用之行動電話二支（內各含門號0000000000號、
    0000000000號），復於九十七年五月十四日下午
    二時五分至二十分許，在台中縣大甲鎮○○路一四四號扣得
    其所有供販賣毒品聯絡所用之0000000000號行動
    電話一支（內含以其名義申請之ＳＩＭ卡）。
四、案經台中縣警察局大甲分局報請臺灣臺中地方法院檢察署檢
    察官偵查起訴。
    理    由
甲、有罪部分：
壹、程序部分：
一、按被告以外之人於偵查中向檢察官所為陳述，除顯有不可信
    之情況者外，得為證據，刑事訴訟法第一百五十九條之一第
    二項定有明文。偵查中對被告以外之人（包括證人、鑑定人
    、告訴人、被害人及共同被告等）所為之偵查筆錄，或被告
    以外之人向檢察官所提之書面陳述，性質上均屬傳聞證據。
    惟現階段刑事訴訟法規定檢察官代表國家偵查犯罪、實施公
    訴，依法其有訊問被告、證人及鑑定人之權，證人、鑑定人
    且須具結，而實務運作時，檢察官偵查中向被告以外之人所
    取得之陳述，原則上均能遵守法律規定，不致違法取供，其
    可信度極高，是被告以外之人前於偵查中已具結而為證述，
    除反對該項供述得具有證據能力之一方，已釋明「顯有不可
    信之情況」之理由外，不宜以該證人未能於審判中接受他造
    之反對詰問為由，即遽指該證人於偵查中之陳述不具證據能
    力。且所謂不可信性情況，法院應審酌被告以外之人於陳述
    時之外在環境及情況，例如：陳述時之心理狀況、有無受到
    外力干擾等，以為判斷之依據。本件證人蘇棋昌、丑○○、
    庚○○、戊○○、己○○、甲○○、乙○○、丁○○、辰○○、子○○、寅○○、丙○○、卯○○於臺灣臺中地方法院
    檢察署檢察官偵查中之陳述，均係以證人之身分陳述，經告
    以具結義務及偽證處罰後，命證人朗讀結文後具結，其係於
    負擔偽證罪之處罰心理下證述，並以具結擔保其供述之真實
    性，又無受其他不當外力干擾之情形，其等未曾提及檢察官
    在偵查時有不法取供之情形，依上說明，其等於上開偵查中
    之證言自均具有證據能力。
二、復按被告以外之人（包括證人、鑑定人、告訴人、被害人及
    共同被告等）於審判外之陳述雖不符刑事訴訟法第一百五十
    九條之一至之四等四條之規定，而經當事人於審判程序同意
    作為證據，法院審酌該言詞陳述或書面陳述作成時之情況，
    認為適當者，亦得為證據；當事人、代理人或辯護人於法院
    調查證據時，知有刑事訴訟法第一百五十九條第一項不得為
    證據之情形，而未於言詞辯論終結前聲明異議者，視為有前
    項之同意，同法第一百五十九條之五定有明文。立法意旨在
    於傳聞證據未經當事人之反對詰問予以核實，原則上先予排
    除。惟若當事人已放棄反對詰問權，於審判程序中表明同意
    該等傳聞證據可作為證據；或於言詞辯論終結前未聲明異議
    ，基於尊重當事人對傳聞證據之處分權，及證據資料愈豐富
    ，愈有助於真實發見之理念，且強化言詞辯論主義，使訴訟
    程序得以順暢進行，上開傳聞證據亦均具有證據能力。本件
    證人蘇棋昌、丑○○、庚○○、戊○○、己○○、甲○○、
    乙○○、丁○○、辰○○、子○○、寅○○、丙○○、卯○○於警詢中之陳述，其性質雖屬傳聞證據，且查無符合同法
    第一百五十九條之一至之四等情形，然其等所為之上開警詢
    筆錄內容，業經本院審理時予以提示並告以要旨，且各經檢
    察官、被告及指定辯護人等表示意見，被告及指定辯護人並
    當庭表示無意見。當事人既已知上述警詢筆錄乃傳聞證據，
    然均未於言詞辯論終結前對該等筆錄內容聲明異議，依上開
    規定，是其等於警詢中之證言已擬制同意其有證據能力，本
    院審酌上開筆錄作成時，應無不當取供之情形，認為以之作
    為本案之證據亦屬適當，是其等於警詢中之陳述自均具有證
    據能力。
三、末按傳聞法則乃對於被告以外之人於審判外之言詞或書面陳
    述而為之規範。本案卷附之電話通聯紀錄、通聯調閱查詢單
    、扣案電話翻拍照片、許瑞芳駕駛車牌號碼ＭＰ-四二九五
    號汽車查獲現場、扣押物品照片、驗尿報告均係以科學、機
    械之方式，分別對當時現場狀況及行動電話通話情形所為忠
    實且正確之記錄；扣案NOKIA牌三三一０型行動電話共一支
    （含ＳＩＭ卡）、海洛因十小包（扣案時持有人為被告，重
    量詳如事實欄所示）、海洛因四小包（扣案時持有人為許瑞
    芳，重量詳如事實欄所示）、安非他命吸食器一支（扣案時
    由甲○○持有）、、安非他命七包毛重共計一. 八八公克（
    扣案時為巳○○持有）、安非他命殘渣袋一個及安非他命吸
    食器一組（扣案時為辰○○持有）、0000000000
    門號SIM卡一枚及Doshion S388型行動電話一支（扣案時為
    卯○○持有）、0000000000號ＳＩＭ卡及MOTORO
    LA牌V188型手機一支（扣案時為丁○○持有）、海洛因一包
    （毛重０. 二三公克，扣案時為丙○○持有）係屬物證，性
    質上並非供述證據，無刑事訴訟法第一百五十九條第一項規
    定傳聞法則之適用，以上書證與本案待證事實具有自然之關
    聯性，且無證據證明係實施刑事訴訟程序之公務員因違背法
    定程序而取得之物，自得作為證據，合先敘明。
貳、實體方面：
一、訊據被告辛○○坦承有於附表編號一之、至所示之時
    地各交付編號所示之毒品予蘇棋昌、丑○○、庚○○、戊○○、己○○、甲○○、乙○○、丁○○、丙○○、辰○○，
    坦承交付毒品予子○○二次、寅○○三次，並坦承附表編號
    之犯行，惟矢口否認有附表一至所示販賣毒品犯行及附
    表編號轉讓禁藥犯行，辯稱：伊係幫忙上開人等購買毒品
    施用，收取之金錢均交付上手，伊沒有營利賺錢，另有合資
    購買之情形；附表編號之時地伊未曾免費提供毒品給卯○○云云。
二、經查：
（一）、附表編號一至所示各該購毒者均係以打同一支電話之
        方式約明一定之毒品種類、數量及價格再約定交付毒品
        之地點由被告親赴現場完成毒品交易，並未言明雙方合
        資購買，業據證人蘇棋昌、丑○○、庚○○、戊○○、
        己○○、甲○○、乙○○、丁○○、辰○○、子○○、
        寅○○到庭結證明確，並經上開證人及證人丙○○於警
        詢、偵訊中結證明確，而依卷附0000000000
        號行動電話通聯紀錄顯示，該支電話專由被告使用，且
        與其聯絡之人幾均僅提及毒品之事，且次數頻繁，有上
        開電話之通聯譯文一份在卷可憑，顯見0000000
        000號為被告專用以販毒之聯絡電話，而販賣毒品之
        刑責極重，眾所皆知，更何況被告有多次毒品前科紀錄
        ，有台灣高等法院被告前案紀錄表一份在卷可憑，當知
        之甚詳，其上開聯絡交付毒品之過程，倘非有利可圖，
        何以被告甘冒重責而為？是被告辯稱伊僅係幫忙調毒品
        或合資購買，伊沒有賺錢營利云云，均非可採。
（二）、附表編號至之販賣第二級毒品犯行，業經證人子○○到庭結證明確，核與其於警詢、偵查中歷次證述情節
        相符，復有通聯譯文（他卷二第一二四、一二五頁）附
        卷可憑，依上開通聯紀錄顯示「現在要拿一張啦」、「
        多放一些」、「常常跟你拿，再儘量用好一點的」、「
        像上次那都已經離譜了，還比那個還差」等語，顯見被
        告確係意圖營利販賣第二級毒品給子○○，而依上開譯
        文顯示被告與子○○各於97年4月12日、4月27日、4月
        29日各約在土地公廟；97年4月17日約在大甲高工交易
        毒品，且依譯文內容，顯然被告均同意前往，被告辯稱
        僅幫子○○調過二次毒品云云，不足採信。
（三）、附表編號至之販賣毒品犯行，次數與被告坦承交付
        毒品予寅○○之次數相同，惟被告辯稱：附表編號之
        時地伊係免費提供毒品，而未收取對價，另二次交付毒
        品之地點均在土地公廟前云云。查：被告與寅○○於九
        十七年四月五日之通聯譯文顯示（見他字卷二第一四一
        頁）「我目揪阿不會走」、「不會走」、「對」、「哪
        會這樣」、「我比較重癮」、「我等一下再拿給你」、
        「這是我的電話」、「可能不好喔」、「怎樣講」、「
        因為那個都這樣」、「不然再試一下」、「我在拿這個
        都一樣」、「都無效」、「但是外面沒人講」、「看你
        怎樣」、「我問我朋友，他說都沒動過」、「再一點讓
        我止癮一下」、「你過來土地公廟這邊」，顯然上開時
        地，證人寅○○應係向被告取得毒品施用後，因效果不
        佳而與被告討論毒品之品質，是以證人寅○○於本院審
        理時結證稱：該次並未交易毒品云云，不足採信，仍以
        其於警詢、偵查中所證情節為可採。另證人寅○○對於
        附表編號於龍園餐廳外之交易，於警詢、偵查中就交
        易金額為五百、一千元不同之供述，經本院交互詰問時
        ，對於交易金額亦不復記憶，惟堅稱被告有拿取對價等
        語，參以上開日期之通聯譯文為「我現在去龍園跟你拿
        」、「好」、「用好一點，我的腳也很多，以後都你拿
        」、「見面再講」等語，雖未提及價格，惟證人寅○○
        於上開電話中表示要被告提供品質好一點的毒品，往後
        證人及證人之「腳仔」要繼續向被告拿毒品，顯然被告
        係基於營利之意圖而為毒品交付之行為，自無可能免費
        提供證人寅○○施用，況九十七年四月六日當天被告與
        證人係在婚宴場地外交易，業經證人寅○○於警詢中證
        述明確，並經為被告自承在卷，證人對於當日交易毒品
        之事，自當較有記憶，證人寅○○應無誤記之可能，惟
        證人對於交付金額為五百元、一千元不同之供述，依罪
        疑有利於被告之法理，自應認定為該次之交易金額為五
        百元，起訴書所載一千元，應屬誤載，附此敘明；另依
        九十七年四月十一日之通聯譯文所示（見他字卷二第一
        四三頁），證人寅○○表示「你現在馬上去跟人家拿一
        千塊查某仔到這裡來」、「現在哦」、「快點已經在啼
        啊，快點」、「好，我打電話跟人家拿」，顯見證人寅
        ○○於九十七年四月十一日要求被告到伊住處交付第一
        級毒品，代價一千元，應以其於警詢中供稱：當日我藥
        癮發作，我打電話向欣宏買一千元之海洛因，叫他送到
        我住所，他就拿一千元之的海洛因到我住所給我」等語
        ，較其於本院詰證稱：伊是在甲后路與被告所指定之人
        交易毒品云云，為可採，被告辯稱伊沒有在證人寅○○
        之住處交付毒品予寅○○云云，亦不足採。
（四）、另查本案被告於警訊及偵查中均坦承在台中縣大甲鎮○○路租屋處曾免費提供第二級毒品甲基安非他命予卯○○施用（見他卷一第七十七頁），核與證人卯○○於偵
        訊中結證情節相符，證人卯○○於本院審理時結證稱：
        被告未曾在上開被告租屋處無償提供第二級毒品予證人
        施用云云，顯係迴護被告之詞，不足採信，被告辯稱未
        曾在上開租屋處無償提供第二級毒品甲基安非他命予卯
        ○○施用云云，亦不足採信。
（五）、此外復有NOKIA牌三三一０型行動電話一支（含ＳＩＭ
        卡）、海洛因十小包（扣案時持有人為被告，重量詳如
        事實欄所示）、海洛因四小包（扣案時持有人為許瑞芳
        ，重量詳如事實欄所示）、安非他命吸食器一支（扣案
        時由甲○○持有）、安非他命七包毛重共計一. 八八公
        克（扣案時為巳○○持有）、安非他命殘渣袋一個及安
        非他命吸食器一組（扣案時為辰○○持有）、0000
        000000門號SIM卡一枚及Doshion S388型行動電
        話一支（扣案時為卯○○持有）、000000000
        0號ＳＩＭ卡及MOTOROLA牌V188型手機一支（扣案時為
        丁○○持有）、海洛因一包（毛重０. 二三公克，扣案
        時為丙○○持有）扣案可稽，並有辛○○000000
        0000號電話通聯紀錄（一分警卷一七七頁)、辛○○上開電話扣案電話翻拍照片（偵一一七三０卷二第二
        十頁)、許瑞芳駕駛車牌號碼ＭＰ-四二九五號汽車查獲
        現場、扣押物品照片（大甲警卷三十二至三十八第八頁
        、法務部調查局人工鑑別編號000000000號濫
        用藥物實驗室鑑定書一紙（辛○○扣案毒品鑑定書，偵
        一七二六三號卷第四頁)、法務部調查局九十七年七月
        七日調科壹字第０九七二三０二九三五０號濫用藥物實
        驗室鑑定書一紙（附於九十七年毒偵字第二六一三號卷
        內）、巳○○0000000000號電話通聯譯文（
        一分警卷六十四至六十六頁）、巳○○0000000
        000號電話通聯調閱查詢單（一分警卷第六十八頁)
        、辰○○家中電話0000000000號電話通聯譯
        文（一分警卷一０一頁）、上開電話通聯調閱查詢單（
        一分警卷一０二頁）、寅○○0000000000號
        電話通聯譯文 (他卷一頁一０八至一一六頁、他卷二第
        一四一至一四五頁)、寅○○上開電話電話通聯調閱查
        詢單 (他卷二第一四八頁)、寅○○使用「小雅」丙○○0000000000號電話通聯譯文（他卷一第八
        十四至九十三頁、他卷二第一四六頁）、「小雅」丙○○上開電話通聯調閱查詢單 (他卷一四七頁)、丙○○
        公共電話通聯譯文（一分警卷一一四頁)、丁○○00
        00000000號通聯譯文 (他卷一第一三四至一三
        六頁、一分警卷一五一至一五三3頁、丁○○上開電話
        通聯調閱查詢單 (他卷一第一三七頁、一分警卷一五四
        頁)、丁○○驗尿報告（偵一一七三０卷一第一一一頁)
        、丑○○0000000000號電話通聯譯文 (他卷
        二八至十頁、一分警卷八十五至八十七頁)、丑○○上
        開電話通聯調閱查詢單 (他卷二十一頁、一分警卷八十
        八頁)、子○○0000000000號電話通聯譯文
        ( 他卷二第一二五至一二六頁、一分警卷九十四至九十
        五頁)、子○○0000000000號電話通聯調閱
        查詢單 (他卷二第一二五至一二六頁、一分警卷九十六
        頁)、乙○○0000000000號電話通聯譯文 (
        他卷二第一０九至一一二頁、一分警卷四十八至五十一
        頁)、乙○○上開電話電話通聯調閱查詢單 (他卷二第
        一一三頁、一分警卷五十二頁、庚○○0000000
        000號通聯調閱查詢單 (他卷二第四十頁、一分警卷
        二十五頁)、庚○○上開電話電話通聯譯文 (他卷二第
        四十一頁、一分警卷二十四頁)、戊○○000000
        0000號電話通聯譯文 (他卷二第五十五至五十六頁
        、一分警卷四十一至四十二2頁、戊○○上開電話通聯
        調閱查詢單 (他卷二第五十七頁、一分警卷四十三頁)
        、己○○0000000000號電話通聯調閱查詢單
        ( 他卷二第六十八頁、一分警卷十五頁、己○○上開電
        話電話通聯譯文 (他卷二第六十九至七十六頁)、許文
        旺（己○○父）0000000000號電話通聯調閱
        查詢單（一分警卷十四頁）、甲○○00000000
        00號電話通聯紀錄 (他卷二二十六頁)、甲○○上開
        電話電話通聯譯文 (他卷二第九十至九十三頁、一分警
        卷三十三至三十六頁)、甲○○0000000000
        號電話通聯紀錄 (他卷二第九十四頁、一分警卷三十七
        頁)、辰○○驗尿報告（偵一七二六三卷第十頁)、卯○○驗尿報告（偵一七二六三卷第十二頁)、丁○○驗尿
        報告（偵一七二六三卷第十四頁)、巳○○驗尿報告（
        偵一七二六三卷第十六頁)、丙○○驗尿報告（偵一七
        二六三卷第十八頁)、甲○○驗尿報告（偵一七二六三
        卷第二十頁)附卷可憑，並經證人蘇棋昌（對於被告是
        否與其合資等情，以警訊、偵訊中所述證人向被告購買
        毒品為可採）及丑○○、庚○○、戊○○、己○○、甲○○、乙○○、丁○○於警訊、偵訊及本院審理時及證
        人丙○○於警訊、偵訊中證述明確，本案事證明確，被
        告附表編號所示之犯行均堪認定，依法應予論科。
三、查海洛因係毒品危害防制條例第二條第二項第一款所稱之第
    一級毒品，次查甲基安非他命雖係毒品危害防制條例第二項
    第二款所規定之第二級毒品，但其亦屬於藥事法所稱之「禁
    藥」（即藥事法第二十二條第一款所稱之「經中央衛生主管
    機關明令公告禁止製造、調劑、輸入、輸出、販賣或陳列之
    毒害藥品」）。而明知為禁藥而轉讓者，藥事法第八十三條
    亦定有處罰明文。故行為人明知為禁藥即甲基安非他命而轉
    讓予他人者，除成立毒品危害防制條例第八條第二項之轉讓
    第二級毒品罪外，亦構成藥事法第八十三條第一項之轉讓禁
    藥罪，此係屬同一犯罪行為而同時有二種法律可資處罰之法
    條（規）競合情形，應依「重法優於輕法」、「後法優於前
    法」等法理，擇一處斷。而毒品危害防制條例第八條第二項
    轉讓第二級毒品罪之法定本刑為六月以上五年以下有期徒刑
    ，得併科新台幣七十萬元以下罰金。而藥事法第八十三條第
    一項轉讓禁藥罪之法定本刑為七年以下有期徒刑，得併科新
    臺幣五百萬元以下罰金。且被告於本案所涉轉讓甲基安非他
    命之數量，亦無證據達於應依毒品危害防制條例第八條第六
    款及第九條之規定加重其刑至二分之一之情形。則藥事法第
    八十三條第一項之罪之法定本刑，顯較毒品危害防制條例第
    八條第二項之罪之法定本刑為重，依前述「重法優於輕法」
    之法理，就被告轉讓甲基安非他命部分之行為，自應優先適
    用藥事法第八十三條第一項之規定處斷（最高法院九十七年
    度台非字第三九七號刑事判決參照）。是核被告附表編號七
    至十、十三至二十、三十二至四十所為係犯係毒品危害防制
    條例第四條第一項之販賣第一級毒品罪；被告附表編號一至
    六、十一、十二、二十一至三十一所為係犯同條例第四條第
    二項之販賣第二級毒品罪；附表編號四十一、四十二係犯藥
    事法第八十三條第一項之轉讓禁藥罪。被告因販賣、轉讓而
    持有第一、二級毒品，均為販賣、轉讓禁藥之高度行為所吸
    收，均不另論罪。次查本案被告販賣第一級毒品之犯行，數
    量非多，規模不大，所得分別大多僅有五佰或一千元，情節
    尚非嚴重，惟販賣第一級毒品犯行，本刑為死刑、無期徒刑
    ，被告因本身有施用毒品，有台灣高等法院被告前案紀錄表
    一份附卷可憑，因而有販賣第一級毒品犯行，本院認其犯罪
    之情狀顯可憫恕，縱科以最輕刑度仍嫌過重，爰就被告販賣
    第一級毒品犯行部分依刑法第五十九條減輕其刑。被告附表
    各編號之犯行，係於不同時地基於各別犯意為之，應分論併
    罰。爰審酌被告有違反麻醉藥品管理條例案件、竊盜等不良
    素行，有台灣高等法院被告前案紀錄表一份在卷可憑，因一
    時失慮而觸犯重典，每一次販賣毒品所得非多，犯後坦承大
    部分之交付他人毒品犯行，惟仍矢口否認販賣毒品及坦承一
    次轉讓毒品犯行之態度等一切情狀，認公訴人具體求刑有期
    徒刑無期徒刑應屬過重，依法分別量處如主文所示之刑，並
    定其應執行之刑。扣案ＮＯＫＩＡ三三一０型手機（含其內
    000000000號ＳＩＭ卡）係被告所有（門號亦以其
    名義辦理，有通聯調閱查詢單一紙附卷可憑），業據被告自
    承在卷，且上開電話均係被告與附表所示之對象聯絡購毒所
    用，有上開電話之通聯譯文附卷可憑，並經附表編號一至三
    十七所示之人於警詢、偵訊及本院審理時證述明確，另經附
    表編號三十八、三十九之對象於警詢、偵訊中證述明確，依
    法併予宣告沒收；扣案之海洛因共計十四包（扣案時為被告
    所持有者有十包，由被告之妻許瑞芳持有者有四包，重量分
    別如事實欄所示），均係被告所有，業據被告自承在卷，依
    上開毒品海洛因之數量非少，被告所持有之上開毒品顯非單
    純用來自己施用，應兼屬預備供販賣第一級毒品所用之物，
    依法亦應併予宣告沒收銷燬，至上開毒品海洛因之包裝袋並
    非違禁物，且既經驗出毒品與包裝袋之分別重量，自可析離
    ，另依法宣告沒收。附表編號一至（除、之外）所示
    之販賣毒品所得應諭知沒收，如全部或一部不能沒收時，以
    其財產抵償，編號、之販賣毒品所得被告尚未收取，業
    據證人乙○○、證人辰○○於本院審理時結證明確，自無從
    諭知沒收；扣案不明粉末或種子，均驗無毒品反應，有行政
    院衛生署草屯療養院草療鑑字第０九七０００三九九七號鑑
    定書、法務部調查局九十七年七月七日調科壹字第０九七二
    三０二九三五０號鑑定書附卷可憑，非違禁物且不能證明與
    本案犯罪事實有關，自不得宣告沒收，其餘扣案物品均不能
    案證明與本案販賣或轉讓毒品犯行有關，均不得於本案宣告
    沒收，附此敘明。
四、毒品危害防制條例第四條固經立法院九十八年五月五日三讀
    通過修正，該修正條文，並於九十八年五月二十日經依法公
    布在案，惟應於公布後六個月施行（參酌九十八年六月十八
    日台灣高等法院因應新修正毒品危害防制條例施行法問題研
    討會多數意見），自無庸就本案涉及上開修正條文之部分為
    新舊法之比較，附此敘明。
乙、無罪部分：
一、本件公訴意旨另以: （１）被告於九十七年四月八日基於意
    圖營利以販賣第一級毒品海洛因之犯意，由寅○○以000
    0000000號電話撥打辛○○0000000000號
    電話聯絡，並於台中縣大甲鎮辛○○住處附近之土地公廟，
    以新臺幣五百元的價格販賣第一級毒品海洛因一包（重量不
    詳）予寅○○，並當場收取對價五百元而完成交易；（２）
    於九十七年四月十二日基於意圖營利以販賣第一級毒品海洛
    因之犯意，由寅○○以丙○○所有0000000000號
    電話撥打辛○○0000000000電話聯絡，而在上開
    地點以新臺幣五百元的價格販賣第一級毒品海洛因一包（重
    量不詳）予寅○○，並當場收取對價五百而完成交易；（３
    ）九十七年四月十四日基於意圖營利以販賣第一級毒品海洛
    因之犯意，由寅○○以0000000000號電話撥打辛○○00000000001號電話聯絡，並在上開地點以
    新臺幣五佰元的價格販賣第一級毒品海洛因一包（重量不詳
    ）予寅○○，並當場收取對價五百元而完成交易；（４）於
    九十七年四月十八日基於意圖營利以販賣第一級毒品海洛因
    之犯意，由寅○○以0000000000號電話撥打辛○○0000000000號電話聯絡，並在台中縣大甲鎮辛○○住處樓下以新臺幣五佰元的價格販賣第一級毒品海洛因
    一包（重量不詳）予寅○○，並當場收取對價伍佰元而完成
    交易，因認被告上開（１）之（４）犯行均涉犯毒品危害防
    制條例第四條第一項之販賣第一級毒品罪。
二、按犯罪事實應依證據認定之，無證據不得認定犯罪事實；不
    能證明被告犯罪或其行為不罰者，應諭知無罪之判決，刑事
    訴訟法第一百五十四條第二項及第三百零一條第一項分別定
    有明文。再者，認定不利於被告之事實，須依積極證據，茍
    積極證據不足為被告不利事實之認定時，即應為有利於被告
    之認定，更不必有何有利之證據；又認定犯罪事實所憑之證
    據，雖不以直接證據為限，間接證據亦包括在內；然而無論
    為直接證據或間接證據，其為訴訟上之證明，須於通常一般
    人均不致有所懷疑，而得以確信其為真實之程度者，始得據
    為有罪之認定（最高法院三十年上字第八一六號、七十六年
    臺上字第四九八六號判例參照）。
三、本件公訴意旨認被告有上開販賣第一級毒品犯行，無非以（
    一）證人寅○○於警訊、偵查中之供述；（二）被告所使用
    之0000000000號行動電話通訊監察譯文內有被告
    與寅○○聯絡販毒之紀錄等為據。惟查：
（一）、證人寅○○於偵查中雖證述，伊當天有打電話給被告聯
        絡購買海洛因之事，並於一之（１）所示之時地購買五
        百元之海洛因云云，惟於本院審理時結證稱：當天並未
        交易毒品，前後所供，已有不符，而依當天被告與寅○○之通聯譯文顯示（見他卷二第一四二頁），證人寅○○係對證人稱「你來富源他家，我拿東西給你用」，被
        告回稱「男的喔」，則當天顯係證人寅○○要拿第二級
        毒品甲基安非他命或安非他命給被告用，而非證人寅○○向被告購買毒品，自不得以上開譯文作不利於被告之
        認定，則公訴人單以上開證人於偵查中之證述，遽予認
        定被告於九十七年四月八日有販賣第一級毒品予寅○○
        ，即嫌速斷。
（二）、證人寅○○於偵查中固證稱：伊於一之（２）所示之時
        有向被告購買毒品海洛因云云，惟於本院審理時結證稱
        ：當天伊在啼藥，要跟被告拿毒品，查埔是指安非他命
        ，我沒有說要買海洛因，這次我們沒有碰面等語，前後
        所供亦有不符，依當天通聯紀錄顯示（見他卷二第一四
        三頁），證人寅○○打電話給被告，被告係稱「嗯，阿
        我現在出入不便咧」，後來並未約定如何碰面，則證人
        寅○○於本院結證所稱其後並未碰面等語，應屬可採，
        公訴人遽以證人寅○○上開偵查中之證述作為認定被告
        販賣第一級毒品之唯一證據，自有未當。
（三）、證人寅○○於偵查中固然證稱：伊於一之（３）所示之
        時地向被告購買第一級毒品海洛因五百元云云，惟於本
        院審理時證稱：「當天辛○○也沒有去」等語，前後所
        供不符，而依當天下午二時二十五分二十五秒之通聯紀
        錄（見上開偵查卷第一四三頁），證人寅○○係向被告
        要「查埔」（即安非他命），被告答稱沒有，亦未約定
        購毒地點，自不得以上開通聯紀錄作為不利於被告之認
        定，公訴人單以上開證人於偵查中之證述，遽予認定被
        告於九十七年四月十四日有販賣第一級毒品予寅○○，
        亦嫌速斷。
（四）、證人寅○○於偵查中固然證述：伊於一之（４）所示之
        時地向被告購買五百元之海洛因云云，惟於本院審理時
        則結證稱當天並非伊購買毒品，而是綽號「國榮」的人
        買毒品，後來「國榮」究竟買的是第一級毒品或第二級
        毒品伊也不清楚等語，而依當日被告與證人之通聯譯文
        顯示（見上開偵查卷第一四五頁），被告向證人寅○○
        稱「軟的」（意指海洛因）沒有了，不然你叫「國榮」
        走出來外面這裡，我用煙盒丟下去，則被告於本院所供
        被告從樓上丟下來的東西，顯然並非第一級毒品「海洛
        因」，且販賣之對象究係證人寅○○或「國榮」亦有疑
        義，是以不得以證人寅○○於偵查中上開有瑕疵之供述
        ，遽認定被告於一之（４）所示之時地有販賣第一級毒
        品海洛因予證人寅○○。
        綜上，依上開證人寅○○於本院審理時之證詞，參酌渠
        等上開通聯譯文，並無積極證據證明被告有上開一之（
        １）至（４）所示之販賣第一級毒品海洛因之犯行，公
        訴人起訴被告有上開一之（１）至（４）販賣第一級毒
        品海洛因犯行，即屬犯罪不能證明，揆諸上開說明意旨
        ，就被告上開一之（１）至（４）被訴販賣毒品海洛因
        部分，應無罪之諭知。
據上論斷，應依刑事訴訟法第二百九十九條第一項前段、第三百
零一條第一項，毒品危害防制條例第四條第一項、第二項、藥事
法第八十三條第一項、毒品危害防制條例第十八條第一項前段、
第十九條第一項，刑法第十一條、第五十九條、第五十一條第五
款，判決如主文。
本案經檢察官癸○○到庭執行職務。
中    華    民    國    98    年    6    月  25    日
                  刑事第四庭    審判長法官    許金樹
                                法      官    洪俊誠
                                法      官    陳如玲
以上正本證明與原本無異。
如不服本判決應於收受判決後10日內向本院提出上訴書狀，並應
敘述具體理由；其未敘述上訴理由者，應於上訴期間屆滿後20日
內向本院補提理由書（均須按他造當事人之人數附繕本）「切勿
逕送上級法院」。
                                書  記  官    童淑芬
中    華    民    國    98    年    6    月    25    日
附表：
┌──┬───┬──┬────┬────────────┬──────────────────┐
│編號│對  象│時間│地    點│方                    法│    主文                            │
├──┼───┼──┼────┼────────────┼──────────────────┤
│一  │巳○○│97年│臺中縣大│辛○○基於意圖營利以販賣│辛○○販賣第二級毒品，處有期徒刑柒年│
│    │      │2月 │甲鎮賢仁│第二級毒品安非他命之犯意│貳月。扣案之0000000000號行│
│    │      │中旬│路附近土│，由巳○○以0000000000號│動電話壹支（含ＳＩＭ卡）沒收；販賣毒│
│    │      │某日│地公廟  │電話撥打辛○○0000000000│品所得新台幣肆仟伍佰元沒收，如全部或│
│    │      │    │        │號電話聯絡，並於左列時地│一部不能沒收，以其財產抵償之。      │
│    │      │    │        │以新臺幣4500元的價格販賣│                                    │
│    │      │    │        │第二級毒品安非他命（重量│                                    │
│    │      │    │        │不詳）予巳○○，並當場收│                                    │
│    │      │    │        │取對價4500元而完成交易。│                                    │
│    │      │    │        │                        │                                    │
├──┼───┼──┼────┼────────────┼──────────────────┤
│二  │同上  │97年│臺中縣大│辛○○基於意圖營利以販賣│辛○○販賣第二級毒品，處有期徒刑柒年│
│    │      │3月 │甲鎮賢仁│第二級毒品安非他命之犯意│貳月。扣案之0000000000號行│
│    │      │初某│路附近土│，由巳○○以0000000000號│動電話壹支（含ＳＩＭ卡）沒收；販賣毒│
│    │      │日  │地公廟  │電話撥打辛○○0000000000│品所得新台幣肆仟伍佰元沒收，如全部或│
│    │      │    │        │號電話聯絡，並於左列時地│一部不能沒收，以其財產抵償之。      │
│    │      │    │        │以新臺幣4500元的價格販賣│                                    │
│    │      │    │        │第二級毒品安非他命（重量│                                    │
│    │      │    │        │不詳）予巳○○，並當場收│                                    │
│    │      │    │        │取對價4500元而完成交易。│                                    │
├──┼───┼──┼────┼────────────┼──────────────────┤
│三  │同上  │97年│臺中縣大│辛○○基於意圖營利以販賣│辛○○販賣第二級毒品，處有期徒刑柒年│
│    │      │3月 │甲鎮賢仁│第二級毒品安非他命之犯意│貳月。扣案之0000000000號行│
│    │      │間某│路附近土│，由巳○○以0000000000號│動電話壹支（含ＳＩＭ卡）；販賣毒品所│
│    │      │日  │地公廟  │電話撥打辛○○0000000000│得新台幣肆仟伍佰元沒收，如全部或一部│
│    │      │    │        │號電話聯絡，並於左列時地│不能沒收，以其財產抵償之。          │
│    │      │    │        │以新臺幣4500元的價格販賣│                                    │
│    │      │    │        │第二級毒品安非他命（重量│                                    │
│    │      │    │        │不詳）予巳○○，並當場收│                                    │
│    │      │    │        │取對價4500元而完成交易。│                                    │
│    │      │    │        │                        │                                    │
│    │      │    │        │                        │                                    │
│    │      │    │        │                        │                                    │
│    │      │    │        │                        │                                    │
├──┼───┼──┼────┼────────────┼──────────────────┤
│四  │同上  │97年│臺中縣大│辛○○基於意圖營利以販賣│辛○○販賣第二級毒品，處有期徒刑柒年│
│    │      │3月 │甲鎮賢仁│第二級毒品安非他命之犯意│貳月。扣案之0000000000號行│
│    │      │底某│路附近土│，由丑○○撥打辛○○0923│動電話壹支（含ＳＩＭ卡）沒收；販賣毒│
│    │      │日  │地公廟  │679521號電話聯絡，並於左│品所得新台幣肆仟伍百元沒收，如全部或│
│    │      │    │        │列時地以新臺幣4500元的價│一部不能沒收時，以其財產抵償之。    │
│    │      │    │        │格販賣第二級毒品安非他命│                                    │
│    │      │    │        │1包（重量不詳）予丑○○ │                                    │
│    │      │    │        │，並當場收取對價4500元而│                                    │
│    │      │    │        │完成交易。              │                                    │
│    │      │    │        │                        │                                    │
├──┼───┼──┼────┼────────────┼──────────────────┤
│五  │丑○○│97年│臺中縣大│辛○○基於意圖營利以販賣│辛○○販賣第二級毒品，處有期徒刑柒年│
│    │      │4月 │甲鎮順天│第二級毒品安非他命之犯意│貳月。扣案之0000000000號行│
│    │      │2日 │路85巷口│，由丑○○撥打辛○○0923│動電話壹支（含ＳＩＭ卡）沒收。販賣毒│
│    │      │    │        │679521號電話聯絡，並於左│品所得新台幣伍百元沒收，如全部或一部│
│    │      │    │        │列時地以新臺幣500元的價 │不能沒收時，以其財產抵償之。        │
│    │      │    │        │格販賣第二級毒品安非他命│                                    │
│    │      │    │        │1包（重量不詳）予丑○○ │                                    │
│    │      │    │        │，並當場收取對價500元而 │                                    │
│    │      │    │        │完成交易。              │                                    │
│    │      │    │        │                        │                                    │
├──┼───┼──┼────┼────────────┼──────────────────┤
│六  │同上  │97年│臺中縣大│辛○○基於意圖營利以販賣│辛○○販賣第二級毒品，處有期徒刑柒年│
│    │      │4月 │甲鎮陳欣│第二級毒品安非他命之犯意│貳月。扣案之0000000000號行│
│    │      │6日 │宏租屋處│，由丑○○撥打辛○○0923│動電話壹支（含ＳＩＭ卡）沒收，販賣毒│
│    │      │    │附近OK便│679521號電話聯絡，並於左│品所得新台幣伍百元沒收，如全部或一部│
│    │      │    │利商店  │列時地以新臺幣500元的價 │不能沒收時，以其財產抵償之。        │
│    │      │    │        │格販賣第二級毒品安非他命│                                    │
│    │      │    │        │1包（重量不詳）予丑○○ │                                    │
│    │      │    │        │，並當場收取對價500元而 │                                    │
│    │      │    │        │完成交易。              │                                    │
├──┼───┼──┼────┼────────────┼──────────────────┤
│七  │同上  │97年│臺中縣大│辛○○基於意圖營利以販賣│辛○○販賣第一級毒品，處有期徒刑拾陸│
│    │      │4月 │甲鎮中山│第一級毒品海洛因之犯意，│年。扣案之0000000000號行動│
│    │      │12日│路附近便│由丑○○撥打辛○○092367│電話壹支（含ＳＩＭ卡）、毒品海洛因包│
│    │      │    │利商店  │9521號電話聯絡，並於左列│裝袋拾肆只均沒收，販賣毒品所得新台幣│
│    │      │    │        │時地以新臺幣1000元的價格│壹仟元沒收，如全部或一部不能沒收時，│
│    │      │    │        │販賣第一級毒品海洛因1包 │以其財產抵償之。扣案第一級毒品拾肆包│
│    │      │    │        │（重量不詳）予丑○○，並│（其中拾包合計淨重零點柒公克，空包裝│
│    │      │    │        │當場收取對價1000元而完成│總重貳點陸貳公克，其中肆包合計淨重壹│
│    │      │    │        │交易。                  │點肆捌公克，空包裝重壹點貳肆公克，均│
│    │      │    │        │                        │不含包裝）沒收銷燬之。              │
├──┼───┼──┼────┼────────────┼──────────────────┤
│八  │同上  │97年│臺中縣大│辛○○基於意圖營利以販賣│辛○○販賣第一級毒品，處有期徒刑拾陸│
│    │      │4月 │甲鎮陳欣│第一級毒品海洛因之犯意，│年。扣案之0000000000號行動│
│    │      │13日│宏租屋處│由丑○○撥打辛○○092367│電話壹支（含ＳＩＭ卡）、毒品海洛因包│
│    │      │    │附近OK便│9521號電話聯絡，並於左列│裝袋拾肆只均沒收，販賣毒品所得新台幣│
│    │      │    │利商店  │時地以新臺幣500元的價格 │伍佰元沒收，如全部或一部不能沒收時，│
│    │      │    │        │販賣第一級毒品海洛因1包 │以其財產抵償之。扣案第一級毒品拾肆包│
│    │      │    │        │（重量不詳）予丑○○，並│（其中拾包合計淨重零點柒公克，空包裝│
│    │      │    │        │當場收取對價500元而完成 │總重貳點陸貳公克，其中肆包合計淨重壹│
│    │      │    │        │交易。                  │點肆捌公克，空包裝重壹點貳肆公克，均│
│    │      │    │        │                        │不含包裝）沒收銷燬之。              │
│    │      │    │        │                        │                                    │
├──┼───┼──┼────┼────────────┼──────────────────┤
│九  │同上  │97年│臺中縣大│辛○○基於意圖營利以販賣│辛○○販賣第一級毒品，處有期徒刑拾陸│
│    │      │4月 │甲鎮陳欣│第一級毒品海洛因之犯意，│年。扣案之0000000000號行動│
│    │      │17日│宏租屋處│由丑○○撥打辛○○092367│電話壹支（含ＳＩＭ卡）、毒品包裝袋拾│
│    │      │    │附近國小│9521號電話聯絡，並於左列│肆只均沒收，販賣毒品所得新台幣伍佰元│
│    │      │    │外面    │時地以新臺幣500元的價格 │沒收，如全部或一部不能沒收，以其財產│
│    │      │    │        │販賣第一級毒品海洛因1包 │抵償之。扣案第一級毒品拾肆包（其中拾│
│    │      │    │        │（重量不詳）予丑○○，並│包合計淨重零點柒公克，空包裝總重貳點│
│    │      │    │        │當場收取對價500元而完成 │陸貳公克，其中肆包合計淨重壹點肆捌公│
│    │      │    │        │交易。                  │克，空包裝重壹點貳肆公克，均不含包裝│
│    │      │    │        │                        │）沒收銷燬之。                      │
├──┼───┼──┼────┼────────────┼──────────────────┤
│十  │同上  │97年│臺中縣大│辛○○基於意圖營利以販賣│辛○○販賣第一級毒品，處有期徒刑拾陸│
│    │      │5月 │甲高工附│第一級毒品海洛因之犯意，│年。扣案之0000000000號行動│
│    │      │5日 │近某處  │由丑○○撥打辛○○092367│電話壹支（含ＳＩＭ卡）、海洛因包裝袋│
│    │      │時  │        │9521號電話聯絡，並於左列│拾肆只均沒收，販賣毒品所得新台幣伍佰│
│    │      │    │        │時地以新臺幣500元的價格 │元沒收，如全部或一部不能沒收，以其財│
│    │      │    │        │販賣第一級毒品海洛因1包 │產抵償之。扣案第一級毒品拾肆包（其中│
│    │      │    │        │（重量不詳）予丑○○，並│拾包合計淨重零點柒公克，空包裝總重貳│
│    │      │    │        │當場收取對價500元而完成 │點陸貳公克，其中肆包合計淨重壹點肆捌│
│    │      │    │        │交易。                  │公克，空包裝重壹點貳肆公克，均不含包│
│    │      │    │        │                        │裝）沒收銷燬之。                    │
├──┼───┼──┼────┼────────────┼──────────────────┤
│十一  │庚○○│97年│臺中縣大│辛○○基於意圖營利以販賣│辛○○販賣第二級毒品，處有期徒刑柒年│
│    │      │4月 │甲鎮德化│第二級毒品安非他命之犯意│貳月。扣案之0000000000號行│
│    │      │1日 │國小前  │，由庚○○以0000000000號│動電話壹支（含ＳＩＭ卡）沒收。販賣毒│
│    │      │9時 │        │電話撥打辛○○0000000000│品所得新台幣壹仟伍佰元沒收，如全部或│
│    │      │許  │        │號電話聯絡，並於左列時地│一部不能沒收，以其財產抵償之。      │
│    │      │    │        │以新臺幣1500元的價格販賣│                                    │
│    │      │    │        │第二級毒品安非他命2包（ │                                    │
│    │      │    │        │重量不詳）予庚○○，並當│                                    │
│    │      │    │        │場收取對價1500元而完成交│                                    │
│    │      │    │        │易。                    │                                    │
│    │      │    │        │                        │                                    │
├──┼───┼──┼────┼────────────┼──────────────────┤
│十二  │戊○○│97年│臺中縣外│辛○○基於意圖營利以販賣│辛○○販賣第二級毒品，處有期徒刑柒年│
│    │      │4月 │埔鄉石頭│第二級毒品安非他命之犯意│貳月。扣案之0000000000號行│
│    │      │15日│公園外面│，由戊○○以0000000000號│動電話壹支（含ＳＩＭ卡）沒收。販賣毒│
│    │      │時  │        │電話撥打辛○○0000000000│品所得新台幣壹仟元沒收，如全部或一部│
│    │      │    │        │號電話聯絡，並於左列時地│不能沒收，以其財產抵償之。          │
│    │      │    │        │以新臺幣1000元的價格販賣│                                    │
│    │      │    │        │第二級毒品安非他命1包（ │                                    │
│    │      │    │        │重量不詳）予戊○○，並當│                                    │
│    │      │    │        │場收取對價1000元而完成交│                                    │
│    │      │    │        │易。                    │                                    │
├──┼───┼──┼────┼────────────┼──────────────────┤
│十三  │己○○│97年│臺中縣大│辛○○基於意圖營利以販賣│辛○○販賣第一級毒品，處有期徒刑拾陸│
│    │（原名│3月 │甲鎮西濱│第一級毒品海洛因之犯意，│年。扣案之0000000000號行動│
│    │許富源│27日│大橋邊的│由己○○以0000000000號電│電話壹支（含ＳＩＭ卡）只、毒品海洛因│
│    │）    │時  │便利商店│話撥打辛○○0000000000號│包裝袋拾肆只均沒收。販賣毒品所得新台│
│    │      │    │前      │電話聯絡，並於左列時地以│幣伍佰元沒收，如全部或一部不能沒收，│
│    │      │    │        │新臺幣500元的價格販賣第 │以其財產抵償之。扣案第一級毒品拾肆包│
│    │      │    │        │一級毒品海洛因1包（重量 │（其中拾包合計淨重零點柒公克，空包裝│
│    │      │    │        │ 不詳）予己○○，並當場 │總重貳點陸貳公克，其中肆包合計淨重壹│
│    │      │    │        │ 取對價500元而完成交易。│點肆捌公克，空包裝重壹點貳肆公克，均│
│    │      │    │        │                        │不含包裝）沒收銷燬之。              │
├──┼───┼──┼────┼────────────┼──────────────────┤
│十四  │同上  │97年│臺中縣大│辛○○基於意圖營利以販賣│辛○○販賣第一級毒品，處有期徒刑拾陸│
│    │      │3月 │甲鎮大甲│第一級毒品海洛因之犯意，│年。扣案之0000000000號行動│
│    │      │28日│高工附近│由己○○以0000000000號電│電話壹支（含ＳＩＭ卡）、毒品海洛因包│
│    │      │時  │        │話撥打辛○○0000000000號│裝袋拾肆只均沒收。販賣毒品所得新台幣│
│    │      │    │        │電話聯絡，並於左列時地以│伍百元沒收，如全部或一部不能沒收，以│
│    │      │    │        │新臺幣500元的價格販賣第 │其財產抵償之。扣案第一級毒品拾肆包（│
│    │      │    │        │一級毒品海洛因1包（重量 │其中拾包合計淨重零點柒公克，空包裝總│
│    │      │    │        │不詳）予己○○，並當場收│重貳點陸貳公克，其中肆包合計淨重壹點│
│    │      │    │        │取對價500元而完成交易。 │肆捌公克，空包裝重壹點貳肆公克，均不│
│    │      │    │        │                        │含包裝）沒收銷燬之。                │
│    │      │    │        │                        │                                    │
├──┼───┼──┼────┼────────────┼──────────────────┤
│十五  │同上  │97年│臺中縣大│辛○○基於意圖營利以販賣│辛○○販賣第一級毒品，處有期徒刑拾陸│
│    │      │3月 │甲鎮陳欣│第一級毒品海洛因之犯意，│年。扣案之0000000000號行動│
│    │      │29日│宏住處外│由己○○以0000000000號電│電話壹支（含ＳＩＭ卡）、毒品海洛因包│
│    │      │時  │巷口    │話撥打辛○○0000000000號│裝袋拾肆只均沒收。販賣毒品所得新台幣│
│    │      │    │        │電話聯絡，並於左列時地以│伍佰元沒收，如全部或一部不能沒收，以│
│    │      │    │        │新臺幣500元的價格販賣第 │其財產抵償之。扣案第一級毒品拾肆包（│
│    │      │    │        │一級毒品海洛因1包（重量 │其中拾包合計淨重零點柒公克，空包裝總│
│    │      │    │        │不詳）予己○○，並當場收│重貳點陸貳公克，其中肆包合計淨重壹點│
│    │      │    │        │取對價500元而完成交易。 │肆捌公克，空包裝重壹點貳肆公克，均不│
│    │      │    │        │                        │含包裝）沒收銷燬之。                │
├──┼───┼──┼────┼────────────┼──────────────────┤
│十六  │同上  │97年│臺中縣大│辛○○基於意圖營利以販賣│辛○○販賣第一級毒品，處有期徒刑拾陸│
│    │      │3月 │甲鎮大甲│第一級毒品海洛因之犯意，│年。扣案之0000000000號行動│
│    │      │31日│高工附近│由己○○以0000000000號電│電話壹支（含ＳＩＭ卡）、毒品海洛因包│
│    │      │時  │辛○○租│話撥打辛○○0000000000號│裝袋拾肆只均沒收。販賣毒品所得新台幣│
│    │      │    │屋處外  │電話聯絡，並於左列時地以│伍佰元沒收，如全部或一部不能沒收，以│
│    │      │    │        │新臺幣500元的價格販賣第 │其財產抵償之。扣案第一級毒品拾肆包（│
│    │      │    │        │一級毒品海洛因1包（重量 │其中拾包合計淨重零點柒公克，空包裝總│
│    │      │    │        │不詳）予己○○，並當場收│重貳點陸貳公克，其中肆包合計淨重壹點│
│    │      │    │        │取對價500元而完成交易。 │肆捌公克，空包裝重壹點貳肆公克，均不│
│    │      │    │        │                        │含包裝）沒收銷燬之。                │
├──┼───┼──┼────┼────────────┼──────────────────┤
│十七  │同上  │97年│臺中縣大│辛○○基於意圖營利以販賣│辛○○販賣第一級毒品，處有期徒刑拾陸│
│    │      │4月 │甲鎮大甲│第一級毒品海洛因之犯意，│年。扣案之0000000000號行動│
│    │      │13日│高工附近│由己○○以0000000000號電│電話壹支（含ＳＩＭ卡）、毒品海洛因包│
│    │      │時  │辛○○租│話撥打辛○○0000000000號│裝袋拾肆只均沒收。販賣毒品所得新台幣│
│    │      │    │屋處外面│電話聯絡，並於左列時地以│伍佰元沒收，如全部或一部不能沒收，以│
│    │      │    │        │新臺幣500元的價格販賣第 │其財產抵償之。扣案第一級毒品拾肆包（│
│    │      │    │        │一級毒品海洛因1包（重量 │其中拾包合計淨重零點柒公克，空包裝總│
│    │      │    │        │不詳）予己○○，並當場收│重貳點陸貳公克，其中肆包合計淨重壹點│
│    │      │    │        │取對價500元而完成交易。 │肆捌公克，空包裝重壹點貳肆公克，均不│
│    │      │    │        │                        │含包裝）沒收銷燬之。                │
│    │      │    │        │                        │                                    │
├──┼───┼──┼────┼────────────┼──────────────────┤
│十八  │同上  │97年│臺中縣大│辛○○基於意圖營利以販賣│辛○○販賣第一級毒品，處有期徒刑拾陸│
│    │      │4月 │甲高工附│第一級毒品海洛因之犯意，│年。扣案之0000000000號行動│
│    │      │27日│近辛○○│由己○○以0000000000號電│電話壹支（含ＳＩＭ卡）、毒品海洛因包│
│    │      │時  │的租屋處│話撥打辛○○0000000000號│裝袋拾肆只均沒收。販賣毒品所得新台幣│
│    │      │    │外      │電話聯絡，並於左列時地以│伍佰元沒收，如全部或一部不能沒收，以│
│    │      │    │        │新臺幣500元的價格販賣第 │其財產抵償之。扣案第一級毒品拾肆包（│
│    │      │    │        │一級毒品海洛因1包（重量 │其中拾包合計淨重零點柒公克，空包裝總│
│    │      │    │        │不詳）予己○○，並當場收│重貳點陸貳公克，其中肆包合計淨重壹點│
│    │      │    │        │取對價500元而完成交易。 │肆捌公克，空包裝重壹點貳肆公克，均不│
│    │      │    │        │                        │含包裝）沒收銷燬之。                │
├──┼───┼──┼────┼────────────┼──────────────────┤
│十九  │同上  │97年│臺中縣大│辛○○基於意圖營利以販賣│辛○○販賣第一級毒品，處有期徒刑拾年│
│    │      │4月 │甲鎮大甲│第一級毒品海洛因之犯意，│陸年。扣案之0000000000號行│
│    │      │29日│鎮辛○○│由己○○以0000000000號電│動電話壹支（含ＳＩＭ卡）、毒品海洛因│
│    │      │時  │的租屋外│話撥打辛○○0000000000號│包裝袋拾肆只均沒收。販賣毒品所得新台│
│    │      │    │        │電話聯絡，並於左列時地以│幣伍佰元沒收，如全部或一部不能沒收，│
│    │      │    │        │新臺幣500元的價格販賣第 │以其財產抵償之。扣案第一級毒品拾肆包│
│    │      │    │        │一級毒品海洛因1包（重量 │（其中拾包合計淨重零點柒公克，空包裝│
│    │      │    │        │不詳）予己○○，並當場收│總重貳點陸貳公克，其中肆包合計淨重壹│
│    │      │    │        │取對價500元而完成交易。 │點肆捌公克，空包裝重壹點貳肆公克，均│
│    │      │    │        │                        │不含包裝）沒收銷燬之。              │
├──┼───┼──┼────┼────────────┼──────────────────┤
│二十  │甲○○│97年│臺中縣大│辛○○基於意圖營利以販賣│辛○○販賣第二級毒品，處有期徒刑柒年│
│    │      │4月 │甲鎮陳欣│第二級毒品安非他命之犯意│貳月。扣案之0000000000號行│
│    │      │6日 │宏住處附│，由甲○○以0000000000號│動電話壹支（含ＳＩＭ卡）沒收。販賣毒│
│    │      │時  │近土地公│電話撥打辛○○0000000000│品所得新台幣壹仟元沒收，如全部或一部│
│    │      │    │廟外    │號電話聯絡，並於左列時地│不能沒收，以其財產抵償之。          │
│    │      │    │        │以新臺幣1000元的價格販賣│                                    │
│    │      │    │        │第二級毒品安非他命1包（ │                                    │
│    │      │    │        │重量不詳）予甲○○，並當│                                    │
│    │      │    │        │場收取對價1000元而完成交│                                    │
│    │      │    │        │易。                    │                                    │
│    │      │    │        │                        │                                    │
├──┼───┼──┼────┼────────────┼──────────────────┤
│  │同上  │97年│臺中縣大│辛○○基於意圖營利以販賣│辛○○販賣第二級毒品，處有期徒刑柒年│
│    │      │4月 │甲鎮體育│第二級毒品安非他命之犯意│貳月。扣案之0000000000號行│
│    │      │7日 │館外    │，由甲○○以0000000000號│動電話壹支（含ＳＩＭ卡）沒收。販賣毒│
│    │      │時  │        │電話撥打辛○○0000000000│品所得新台幣壹仟元沒收，如全部或一部│
│    │      │    │        │號電話聯絡，於左列時地以│不能沒收，以其財產抵償之。          │
│    │      │    │        │新臺幣1000元的價格販賣第│                                    │
│    │      │    │        │二級毒品安非他命1包（重 │                                    │
│    │      │    │        │量不詳），並由辛○○委由│                                    │
│    │      │    │        │不詳人士於左列時地將安非│                                    │
│    │      │    │        │他命交予甲○○，並當場收│                                    │
│    │      │    │        │取對價1000元而完成交易。│                                    │
├──┼───┼──┼────┼────────────┼──────────────────┤
│  │ 同上 │97年│臺中縣大│辛○○基於意圖營利以販賣│辛○○販賣第二級毒品，處有期徒刑柒年│
│    │      │4月 │甲鎮陳欣│第二級毒品安非他命之犯意│貳月。扣案之0000000000號行│
│    │      │9日 │宏住處附│，由甲○○借用邱仕泉所有│動電話壹支（含ＳＩＭ卡）沒收。販賣毒│
│    │      │    │近OK便利│之0000000000號電話撥打陳│品所得新台幣伍佰元沒收，如全部或一部│
│    │      │    │店外    │欣宏0000000000號電話聯絡│不能沒收，以其財產抵償之。          │
│    │      │    │        │，並於左列時地以新臺幣50│                                    │
│    │      │    │        │0元的價格販賣第二級毒品 │                                    │
│    │      │    │        │安非他命1包（重量不詳） │                                    │
│    │      │    │        │予甲○○，並當場收取對價│                                    │
│    │      │    │        │500元而完成交易。       │                                    │
│    │      │    │        │                        │                                    │
│    │      │    │        │                        │                                    │
│    │      │    │        │                        │                                    │
│    │      │    │        │                        │                                    │
│    │      │    │        │                        │                                    │
│    │      │    │        │                        │                                    │
├──┼───┼──┼────┼────────────┼──────────────────┤
│  │同上  │97年│臺中縣大│辛○○基於意圖營利以販賣│辛○○販賣第二級毒品，處有期徒刑柒年│
│    │      │5月 │甲鎮體育│第二級毒品安非他命之犯意│貳月。扣案之0000000000號行│
│    │      │1日 │館外    │，由甲○○以0000000000號│動電話壹支（含ＳＩＭ卡）沒收。販賣毒│
│    │      │    │        │電話撥打辛○○0000000000│品所得新台幣壹仟元沒收，如全部或一部│
│    │      │    │        │號電話聯絡，於左列時地以│不能沒收，以其財產抵償之。          │
│    │      │    │        │新臺幣1000元的價格販賣第│                                    │
│    │      │    │        │二級毒品安非他命1包（重 │                                    │
│    │      │    │        │量不詳）予甲○○，並由陳│                                    │
│    │      │    │        │欣宏委由不詳人士於左列時│                                    │
│    │      │    │        │地將安非他命交予甲○○，│                                    │
│    │      │    │        │並當場收取對價1000元而完│                                    │
│    │      │    │        │成交易。                │                                    │
├──┼───┼──┼────┼────────────┼──────────────────┤
│  │同上  │97年│臺中縣大│辛○○基於意圖營利以販賣│辛○○販賣第二級毒品，處有期徒刑柒年│
│    │      │5月 │甲鎮翡翠│第二級毒品安非他命之犯意│貳月。扣案之0000000000號行│
│    │      │3日 │園西餐廳│，由甲○○以0000000000號│動電話壹支（含ＳＩＭ卡）沒收。販賣毒│
│    │      │時  │外      │電話撥打辛○○0000000000│品所得新台幣壹仟元沒收，如全部或一部│
│    │      │    │        │號電話聯絡，並於左列時地│不能沒收，以其財產抵償之。          │
│    │      │    │        │以新臺幣1000元的價格販賣│                                    │
│    │      │    │        │第二級毒品安非他命1包（ │                                    │
│    │      │    │        │重量不詳）予甲○○，並當│                                    │
│    │      │    │        │場收取對價1000元而完成交│                                    │
│    │      │    │        │易。                    │                                    │
│    │      │    │        │                        │                                    │
│    │      │    │        │                        │                                    │
│    │      │    │        │                        │                                    │
│    │      │    │        │                        │                                    │
│    │      │    │        │                        │                                    │
├──┼───┼──┼────┼────────────┼──────────────────┤
│  │乙○○│97年│臺中縣大│辛○○基於意圖營利以販賣│辛○○販賣第二級毒品，處有期徒刑柒年│
│    │      │4月 │甲鎮陳欣│第二級毒品安非他命之犯意│貳月。扣案之0000000000號行│
│    │      │22日│宏住處樓│，由乙○○以0000000000號│動電話壹支（含ＳＩＭ卡）沒收。販賣毒│
│    │      │    │下      │電話撥打辛○○0000000000│品所得新台幣壹仟元沒收，如全部或一部│
│    │      │    │        │號電話聯絡，並於左列時地│不能沒收，以其財產抵償之。          │
│    │      │    │        │以新臺幣1000元的價格販賣│                                    │
│    │      │    │        │第二級毒品安非他命1包（ │                                    │
│    │      │    │        │重量不詳）予乙○○，惟洪│                                    │
│    │      │    │        │永泉尚未交付1000元予陳欣│                                    │
│    │      │    │        │宏。                    │                                    │
│    │      │    │        │                        │                                    │
├──┼───┼──┼────┼────────────┼──────────────────┤
│  │同上  │97年│臺中縣大│辛○○基於意圖營利以販賣│辛○○販賣第二級毒品，處有期徒刑柒年│
│    │      │4月 │甲鎮大甲│第二級毒品安非他命之犯意│貳月。扣案之0000000000號行│
│    │      │30日│高工外某│，由乙○○以0000000000號│動電話壹支（含ＳＩＭ卡）沒收。販賣毒│
│    │      │    │處      │電話撥打辛○○0000000000│品所得新台幣壹仟元沒收，如全部或一部│
│    │      │    │        │號電話聯絡，並於左列時地│不能沒收，以其財產抵償之。          │
│    │      │    │        │以新臺幣1000元的價格販賣│                                    │
│    │      │    │        │第二級毒品安非他命1包（ │                                    │
│    │      │    │        │重量不詳）予乙○○，並當│                                    │
│    │      │    │        │場收取對價1000元而完成交│                                    │
│    │      │    │        │易。                    │                                    │
├──┼───┼──┼────┼────────────┼──────────────────┤
│  │同上  │97年│臺中縣大│辛○○基於意圖營利以販賣│辛○○販賣第二級毒品，處有期徒刑柒年│
│    │      │5月 │甲鎮大甲│第二級毒品安非他命之犯意│貳月。扣案之0000000000號行│
│    │      │5日 │高工路邊│，由甲○○以0000000000號│動電話壹支（含ＳＩＭ卡）沒收。販賣毒│
│    │      │    │某處    │電話撥打辛○○0000000000│品所得新台幣壹仟元沒收，如全部或一部│
│    │      │    │        │號電話聯絡，並於左列時地│不能沒收，以其財產抵償之。          │
│    │      │    │        │以新臺幣1000元的價格販賣│                                    │
│    │      │    │        │第二級毒品安非他命1包（ │                                    │
│    │      │    │        │重量不詳）予甲○○，並當│                                    │
│    │      │    │        │場收取對價1000元而完成交│                                    │
│    │      │    │        │易。                    │                                    │
│    │      │    │        │                        │                                    │
├──┼───┼──┼────┼────────────┼──────────────────┤
│  │子○○│97年│臺中縣大│辛○○基於意圖營利以販賣│辛○○販賣第二級毒品，處有期徒刑柒年│
│    │      │4月 │甲鎮陳欣│第二級毒品安非他命之犯意│貳月，扣案之0000000000號行│
│    │      │12日│宏住處附│，由子○○借用乙○○所有│動電話壹支（含ＳＩＭ卡）沒收。販賣毒│
│    │      │    │近土地公│0000000000號電話撥打陳欣│品所得新台幣伍百元沒收，如全部或一部│
│    │      │    │廟前    │宏0000000000號電話聯絡，│不能沒收，以財產抵償之。            │
│    │      │    │        │並於左列時地以新臺幣500 │                                    │
│    │      │    │        │元的價格販賣第二級毒品安│                                    │
│    │      │    │        │非他命1包（重量不詳）予 │                                    │
│    │      │    │        │子○○，並當場收取對價  │                                    │
│    │      │    │        │500元而完成交易。       │                                    │
│    │      │    │        │                        │                                    │
├──┼───┼──┼────┼────────────┼──────────────────┤
│  │同上  │97年│臺中縣大│辛○○基於意圖營利以販賣│辛○○販賣第二級毒品，處有期徒刑柒年│
│    │      │4月 │甲鎮陳欣│第二級毒品安非他命之犯意│貳月，扣案之0000000000號行│
│    │      │17日│宏住處附│，由子○○以0000000000號│動電話壹支（含ＳＩＭ卡）沒收。販賣毒│
│    │      │    │近土地公│電話撥打辛○○0000000000│品所得新台幣壹仟元沒收，如全部或一部│
│    │      │    │廟前    │號電話聯絡，並於左列時地│不能沒收，以其財產抵償之。          │
│    │      │    │        │以新臺幣1000元的價格販賣│                                    │
│    │      │    │        │第二級毒品安非他命1包（ │                                    │
│    │      │    │        │重量不詳）予子○○，並當│                                    │
│    │      │    │        │場收取對價1000元而完成交│                                    │
│    │      │    │        │易。                    │                                    │
│    │      │    │        │                        │                                    │
├──┼───┼──┼────┼────────────┼──────────────────┤
│  │同上  │97年│臺中縣大│辛○○基於意圖營利以販賣│辛○○販賣第二級毒品，處有期徒刑柒年│
│    │      │4月 │甲鎮大甲│第二級毒品安非他命之犯意│貳月。扣案之0000000000號行│
│    │      │27日│高工附近│，由子○○以0000000000號│動電話（含ＳＩＭ卡）沒收。販賣毒品所│
│    │      │    │某檳榔攤│電話撥打辛○○0000000000│得新台幣壹仟元沒收，如全部或一部不能│
│    │      │    │        │號電話聯絡，並於左列時地│沒收，以其財產抵償之。              │
│    │      │    │        │以新臺幣1000元的價格販賣│                                    │
│    │      │    │        │第二級毒品安非他命1包（ │                                    │
│    │      │    │        │重量不詳）予子○○，並當│                                    │
│    │      │    │        │場收取對價1000元而完成交│                                    │
│    │      │    │        │易。                    │                                    │
├──┼───┼──┼────┼────────────┼──────────────────┤
│  │同上  │97年│臺中縣大│辛○○基於意圖營利以販賣│辛○○販賣第二級毒品，處有期徒刑柒年│
│    │      │4月 │甲鎮陳欣│第二級毒品安非他命之犯意│貳月。扣案之0000000000號行│
│    │      │29日│宏住處附│，由子○○以0000000000號│動電話壹支（含ＳＩＭ卡）沒收。販賣毒│
│    │      │    │近土地公│電話撥打辛○○0000000000│品所得新台幣壹仟元沒收，如全部或一部│
│    │      │    │廟前    │號電話聯絡，並於左列時地│不能沒收，以其財產抵償之。          │
│    │      │    │        │以新臺幣1000元的價格販賣│                                    │
│    │      │    │        │第二級毒品安非他命1包（ │                                    │
│    │      │    │        │重量不詳）予子○○，並當│                                    │
│    │      │    │        │場收取對價1000元而完成交│                                    │
│    │      │    │        │易。                    │                                    │
├──┼───┼──┼────┼────────────┼──────────────────┤
│  │寅○○│97年│臺中縣大│辛○○基於意圖營利以販賣│辛○○販賣第一級毒品，處有期徒刑拾陸│
│    │      │4月 │甲鎮陳欣│第一級毒品海洛因之犯意，│年。扣案之0000000000號行動│
│    │      │5日 │宏住處附│由寅○○以0000000000號電│電話壹肆支（含ＳＩＭ卡）、毒品海洛因│
│    │      │時  │近土地公│話撥打辛○○0000000000號│包裝袋拾只均沒收。販賣毒品所得新台幣│
│    │      │    │廟前    │電話聯絡，並於左列時地以│伍佰元沒收，如全部或一部不能沒收，以│
│    │      │    │        │新臺幣500元的價格販賣第 │其財產抵償之。扣案第一級毒品拾肆包（│
│    │      │    │        │一級毒品海洛因1包（重量 │其中拾包合計淨重零點柒公克，空包裝總│
│    │      │    │        │不詳）予寅○○，並當場收│重貳點陸貳公克，其中肆包合計淨重壹點│
│    │      │    │        │取對價500元而完成交易。 │肆捌公克，空包裝重壹點貳肆公克，均不│
│    │      │    │        │                        │含包裝）沒收銷燬之。                │
│    │      │    │        │                        │                                    │
├──┼───┼──┼────┼────────────┼──────────────────┤
│  │同上  │97年│苗栗縣苑│辛○○基於意圖營利以販賣│辛○○販賣第一級毒品，處有期徒刑拾陸│
│    │      │4月 │裡鎮龍園│第一級毒品海洛因之犯意，│年。扣案之0000000000號行動│
│    │      │6日 │餐廳外  │由寅○○以0000000000號電│電話壹支（含ＳＩＭ卡）、毒品海洛因包│
│    │      │時  │        │話撥打辛○○0000000000號│裝袋拾肆只均沒收。販賣毒品所得新台幣│
│    │      │    │        │電話聯絡，並於左列時地以│伍佰元沒收，如全部或一部不能沒收，以│
│    │      │    │        │新臺幣500元的價格販賣第 │其財產抵償之。扣案第一級毒品拾肆包（│
│    │      │    │        │一級毒品海洛因1包（重量 │其中拾包合計淨重零點柒公克，空包裝總│
│    │      │    │        │不詳）予寅○○，並當場收│重貳點陸貳公克，其中肆包合計淨重壹點│
│    │      │    │        │取對價500元而完成交易。 │肆捌公克，空包裝重壹點貳肆公克，均不│
│    │      │    │        │                        │含包裝）沒收銷燬之。                │
├──┼───┼──┼────┼────────────┼──────────────────┤
│  │同上  │97年│臺中縣大│辛○○意圖營利，由寅○○│辛○○販賣第一級毒品，處有期徒刑拾陸│
│    │      │4月 │甲鎮甲后│以0000000000號電話撥打陳│年。扣案之0000000000號行動│
│    │      │11日│路寅○○│欣宏0000000000號電話聯絡│電話壹支（含ＳＩＭ卡）、毒品海洛因包│
│    │      │    │住處    │，而由辛○○左列時地以新│裝袋拾肆只均沒收。販賣毒品所得新台幣│
│    │      │    │        │臺幣1000元的價格交付第一│壹仟元沒收，如全部或一部不能沒收，以│
│    │      │    │        │級毒品海洛因1包（重量不 │其財產抵償之。扣案第一級毒品拾肆包（│
│    │      │    │        │詳）予寅○○，並當場收取│其中拾包合計淨重零點柒公克，空包裝總│
│    │      │    │        │對價1000元而完成交易。  │重貳點陸貳公克，其中肆包合計淨重壹點│
│    │      │    │        │                        │肆捌公克，空包裝重壹點貳肆公克，均不│
│    │      │    │        │                        │含包裝）沒收銷燬之。                │
│    │      │    │        │                        │                                    │
│    │      │    │        │                        │                                    │
├──┼───┼──┼────┼────────────┼──────────────────┤
│  │丁○○│97年│臺中縣大│辛○○基於意圖營利以販賣│辛○○販賣第一級毒品，處有期徒刑拾陸│
│    │      │4月 │甲鎮社尾│第一級毒品海洛因之犯意，│年。扣案之0000000000號行動│
│    │      │中旬│附近的土│由丁○○以0000000000號電│電話壹支（含ＳＩＭ卡）、毒品海洛因包│
│    │      │某日│地公廟旁│話撥打辛○○0000000000號│裝袋拾肆只均沒收。販賣毒品所得新台幣│
│    │      │    │        │行動電話聯絡，並於左列時│伍百元沒收，如全部或一部不能沒收，以│
│    │      │    │        │地以新臺幣500元的價格販 │其財產抵償之。扣案第一級毒品拾肆包（│
│    │      │    │        │賣第一級毒品海洛因1包（ │其中拾包合計淨重零點柒公克，空包裝總│
│    │      │    │        │重量不詳）予丁○○，並當│重貳點陸貳公克，其中肆包合計淨重壹點│
│    │      │    │        │場收取對價500元而完成交 │肆捌公克，空包裝重壹點貳肆公克，均不│
│    │      │    │        │易。                    │含包裝）沒收銷燬之。                │
├──┼───┼──┼────┼────────────┼──────────────────┤
│  │同上  │97年│臺中縣大│辛○○基於意圖營利以販賣│辛○○販賣第一級毒品，處有期徒刑拾陸│
│    │      │4月 │甲鎮開元│第一級毒品海洛因之犯意，│年。扣案之0000000000號行動│
│    │      │28日│路上陳欣│由丁○○以0000000000號電│電話壹支（含ＳＩＭ卡）、毒品海洛因包│
│    │      │    │宏租屋處│話撥打辛○○0000000000號│裝袋拾肆只均沒收。販賣毒品所得新台幣│
│    │      │    │        │行動電話聯絡，並於左列時│伍佰元沒收，如全部或一部不能沒收，以│
│    │      │    │        │地以新臺幣500元的價格販 │其財產抵償之。扣案第一級毒品拾肆包（│
│    │      │    │        │賣第一級毒品海洛因1包（ │其中拾包合計淨重零點柒公克，空包裝總│
│    │      │    │        │重量不詳）予丁○○，並當│重貳點陸貳公克，其中肆包合計淨重壹點│
│    │      │    │        │場收取對價500元而完成交 │肆捌公克，空包裝重壹點貳肆公克，均不│
│    │      │    │        │易。                    │含包裝）沒收銷燬之。                │
├──┼───┼──┼────┼────────────┼──────────────────┤
│  │同上  │97年│臺中縣大│辛○○基於意圖營利以販賣│辛○○販賣第一級毒品，處有期徒刑拾陸│
│    │      │5月 │甲鎮開元│第一級毒品海洛因之犯意，│年。扣案之0000000000號行動│
│    │      │初某│路上陳欣│由丁○○以0000000000號電│電話壹支（含ＳＩＭ卡）、毒品海洛因包│
│    │      │日  │宏租屋處│話撥打辛○○0000000000號│裝袋拾肆只均沒收。販賣毒品所得新台幣│
│    │      │    │        │行動電話聯絡，並於左列時│伍佰元沒收，如全部或一部不能沒收，以│
│    │      │    │        │地以新臺幣500元的價格販 │其財產抵償之。扣案第一級毒品拾肆包（│
│    │      │    │        │賣第一級毒品海洛因1包（ │其中拾包合計淨重零點柒公克，空包裝總│
│    │      │    │        │重量不詳）予丁○○，並當│重貳點陸貳公克，其中肆包合計淨重壹點│
│    │      │    │        │場收取對價500元而完成交 │肆捌公克，空包裝重壹點貳肆公克，均不│
│    │      │    │        │易。                    │含包裝）沒收銷燬之。                │
├──┼───┼──┼────┼────────────┼──────────────────┤
│  │丙○○│97年│臺中縣大│辛○○基於意圖營利以販賣│辛○○販賣第一級毒品，處有期徒刑拾陸│
│    │（綽號│3月 │甲鎮賢仁│第一級毒品海洛因之犯意，│年。扣案之0000000000號行動│
│    │小雅）│26日│路辛○○│由丙○○以公共電話撥打陳│電話壹支（含ＳＩＭ卡）、毒品海洛因包│
│    │      │時  │住處附近│欣宏0000000000號電話聯絡│裝袋拾肆只均沒收。販賣毒品所得新台幣│
│    │      │    │        │，並於左列時地以新臺幣50│伍佰元沒收，如全部或一部不能沒收，以│
│    │      │    │        │0元的價格販賣第一級毒品 │其財產抵償之。扣案第一級毒品拾肆包（│
│    │      │    │        │海洛因1包（重量不詳）予 │其中拾包合計淨重零點柒公克，空包裝總│
│    │      │    │        │丙○○，並當場收取對價  │重貳點陸貳公克，其中肆包合計淨重壹點│
│    │      │    │        │500元而完成交易。       │肆捌公克，空包裝重壹點貳肆公克，均不│
│    │      │    │        │                        │含包裝）沒收銷燬之。                │
├──┼───┼──┼────┼────────────┼──────────────────┤
│  │同上  │97年│臺中縣大│辛○○基於意圖營利以販賣│辛○○販賣第一級毒品，處有期徒刑拾陸│
│    │      │4月 │甲鎮賢仁│第一級毒品海洛因之犯意，│年。扣案之0000000000號行動│
│    │      │中旬│路辛○○│由丙○○以公共電話撥打陳│電話壹支（含ＳＩＭ卡）、毒品海洛因包│
│    │      │某日│住處附近│欣宏0000000000號電話聯絡│裝袋拾肆只均沒收。販賣毒品所得新台幣│
│    │      │時  │橋上    │，並於左列時地以新臺幣10│壹仟元沒收，如全部或一部不能沒收，以│
│    │      │    │        │00元的價格販賣第一級毒品│其財產抵償之。扣案第一級毒品拾肆包（│
│    │      │    │        │海洛因1包（重量不詳）予 │其中拾包合計淨重零點柒公克，空包裝總│
│    │      │    │        │丙○○，並當場收取對價  │重貳點陸貳公克，其中肆包合計淨重壹點│
│    │      │    │        │1000元而完成交易。      │肆捌公克，空包裝重壹點貳肆公克，均不│
│    │      │    │        │                        │含包裝）沒收銷燬之。                │
├──┼───┼──┼────┼────────────┼──────────────────┤
│  │辰○○│97年│臺中縣大│辛○○基於意圖營利以販賣│辛○○販賣第一級毒品，處有期徒刑拾陸│
│    │（綽號│4月 │甲鎮華豐│第一級毒品海洛因之犯意，│年。扣案之0000000000號行動│
│    │大貼仔│21日│汽車駕訓│由辰○○以家裡電話04-268│電話壹支（含ＳＩＭ卡）、毒品海洛因包│
│    │）    │時  │班前    │78782號撥打辛○○0000000│裝袋拾肆只均沒收。扣案第一級毒品拾肆│
│    │      │    │        │521號電話聯絡，並於左列 │包（其中拾包合計淨重零點柒公克，空包│
│    │      │    │        │時地以新臺幣500元的價格 │裝總重貳點陸貳公克，其中肆包合計淨重│
│    │      │    │        │販賣第一級毒品海洛因1包 │壹點肆捌公克，空包裝重壹點貳肆公克，│
│    │      │    │        │（重量不詳）予辰○○，惟│均不含包裝）沒收銷燬之。販賣毒品所得│
│    │      │    │        │並未當場收取對價500元。 │新台幣伍佰元沒收，如全部或一部不能沒│
│    │      │    │        │                        │收，以其財產抵償之。                │
├──┼───┼──┼────┼────────────┼──────────────────┤
│  │卯○○│97年│臺中縣大│辛○○基於轉讓禁藥第二級│辛○○明知為禁藥而轉讓，處有期徒刑伍│
│    │      │4月 │甲鎮開元│毒品甲基安非他命之犯意，│月。                                │
│    │      │初某│路辛○○│於左列時地，免費轉讓數量│                                    │
│    │      │日  │租屋處  │不詳之第二級毒品甲基安非│                                    │
│    │      │    │        │他命1次，供卯○○施用。 │                                    │
│    │      │    │        │                        │                                    │
├──┼───┼──┼────┼────────────┼──────────────────┤
│  │同上  │97年│臺中縣德│辛○○基於轉讓禁藥第二級│辛○○明知為禁藥而轉讓，處有期徒刑伍│
│    │      │5月 │化國小附│毒品甲基安非他命之犯意，│月。                                │
│    │      │3日 │近（起訴│於左列時地，免費轉讓數量│                                    │
│    │      │時  │書誤載為│不詳之第二級毒品甲基安非│                                    │
│    │      │    │大甲鎮開│他命1次，供卯○○施用。 │                                    │
│    │      │    │元路陳欣│                        │                                    │
│    │      │    │宏租屋處│                        │                                    │
│    │      │    │）      │                        │                                    │
└──┴───┴──┴────┴────────────┴──────────────────┘
附錄論罪科刑法條毒品危害防制條例第4條製造、運輸、販賣第
一級毒品者，處死刑或無期徒刑；處無期徒刑者，得併科新臺幣
1千萬元以下罰金。
製造、運輸、販賣第二級毒品者，處無期徒刑或7年以上有期徒
刑，得併科新臺幣7百萬元以下罰金。
製造、運輸、販賣第三級毒品者，處5年以上有期徒刑，得併科
新臺幣5百萬元以下罰金。製造、運輸、販賣第四級毒品者，處3
年以上10年以下有期徒刑，得併科新臺幣3百萬元以下罰金。
製造、運輸、販賣專供製造或施用毒品之器具者，處1年以上7年
以下有期徒刑，得併科新臺幣1百萬元以下罰金。
前五項之未遂犯罰之。
藥事法第83條明知為偽藥或禁藥，而販賣、供應、調劑、運送、
寄藏、牙保、轉讓或意圖販賣而陳列者，處7年以下有期徒刑，
得併科新臺幣5百萬元以下罰金。


司法院資訊處製作；財團法人民間司法改革基金會備份。
